臺灣新北地方法院板橋簡易庭民事判決
111年度板簡字第827號
原      告  詹玉淨  
被      告  王晶縈  

上列當事人間請求侵權行為損害賠償事件，原告提起刑事附帶民
事訴訟，經本院刑事庭裁定移送前來（本院110年度簡附民字第2
30號），本院於民國111年6月28日言詞辯論終結，判決如下：
    主      文
被告應給付原告新臺幣15,650元，及自民國110年12月7日起至清
償日止，按週年利率5%計算之利息。
原告其餘之訴駁回。
本判決原告勝訴部分得假執行。
原告其餘假執行之聲請駁回。
    事實及理由
一、原告主張：被告於民國110年4月27日8時10分許，在新北市○
    ○區○○路0段000號之「星光大道KTV」前搭乘計程車離開之際
    ，適原告騎乘機車行經上址暫停行車，雙方因認動線受礙發
    生口角，原告欲撥打電話向警方檢舉。被告見狀竟基於傷害
    、毀損之犯意，徒手拍打原告之右手，致原告所有之行動電
    話（下稱系爭手機）掉落地面，行動電話螢幕因而破裂，致
    令不堪用，足生損害於原告，而原告並因此受有右側手背挫
    傷之傷害（下稱系爭傷勢）。原告因被告上開傷害行為，受
    有如下之損害：㈠醫療費用新臺幣（下同）1,350元；㈡系爭
    手機損壞修復費用4,300元；㈢精神慰撫金200,000元：原告
    因被告前開傷害行為受傷而受有相當之精神上痛苦，請求被
    告給付精神慰撫金。以上總計205,650元。為此，爰依民法
    第184條第1項前段、第2項、第195條第1項前段，請求被告
    賠償損害等語。並聲明：㈠被告應給付原告205,650元，及自
    刑事附帶民事起訴狀繕本送達翌日起至清償日止，按週年利
    率5%計算之利息。㈡願供擔保請准宣告假執行。
二、被告則以：同意賠償原告醫療費用1,350元、系爭手機損壞
    修復費用4,300元，然認原告請求賠償精神慰撫金無理由等
    語，資為抗辯。並聲明：原告之訴駁回。
三、法院之判斷：
  ㈠原告主張被告上開毀損及傷害行為，致系爭手機受損，其亦
    受有系爭傷勢，被告前揭行為已不法侵害原告身體、健康及
    財產權，且與原告所受損失間具相當因果關係，而構成民事
    侵權行為等事實，業據提出天主教永和耕莘醫院(下稱耕莘
    醫院)診斷證明書暨醫療費用收據、客戶維修服務單為證，
    並有本院110年度簡字第4518號刑事簡易判決在卷可佐，復
    經本院依職權調閱上開刑事案件偵審卷宗，核閱屬實，且為
    被告所不爭執，堪信屬實。
  ㈡按因故意或過失，不法侵害他人之權利者，負損害賠償責任
    ；不法侵害他人之身體或健康者，對於被害人因此喪失或減
    少勞動能力或增加生活上之需要時，應負損害賠償責任；不
    法侵害他人之身體、健康，被害人雖非財產上之損害，亦得
    請求賠償相當之金額，民法第184條第1項前段、第193條第1
    項、第195條第1項前段分別定有明文。查被告不法侵害原告
    身體、健康及財產權之侵權行為事實，業經認定於前，從而
    ，原告依前開規定，訴請被告負賠償責任，洵屬有據，茲將
    原告得請求被告賠償之金額，分述如下：
  ⒈醫療費用部分：
    原告因被告前開傷害行為，受有系爭傷勢，而支出醫療費用
    1,350元乙節，業據提出耕莘醫院診斷證明書暨醫療費用收
    據為憑，且為被告所不爭執，則原告請求被告給付醫療費用
    1,350元，洵屬有據，應予准許。 
  ⒉系爭手機修復費用部分：
　　原告主張其所有之系爭手機螢幕因被告前開毀損行為而破裂
    不堪使用，其因而受有支出系爭手機修復費用4,300元之損
    失，並提出客戶維修服務單為據，被告亦同意賠償系爭手機
    修復費用4,300元，則原告請求被告賠償系爭手機修復費用4
    ,300元，亦有理由。
  ⒊精神慰撫金部分：
    再按不法侵害他人之人格權，被害人受有非財產上損害，請
    求加害人賠償相當金額之慰撫金時，法院對於慰撫金之量定
    ，應斟酌實際加害情形、所造成之影響、被害人痛苦之程度
    、兩造之身分地位、經濟情形及其他各種狀況，以核定相當
    之數額（最高法院47年度台上字第1221號、51年度台上字第
    223號判例意旨參照）。查原告因被告前開傷害行為，而受
    有系爭傷勢，已如前述，堪認原告精神上自受有一定程度之
    痛苦，原告依民法第195條第1項規定，請求非財產上損害賠
    償，洵屬有據。爰審酌原告前從事銀行業、年收入約500,00
    0餘元，目前無業，名下有汽車1輛；被告前擔任美甲師，月
    入20,000餘元，名下有機車1輛等情，業經兩造陳述在卷，
    另參酌兩造稅務電子閘門所得調件明細表所示資力狀況，經
    綜合考量兩造之關係、身分地位、經濟狀況、原告受傷程度
    、被告之侵權行為態樣暨情節等一切情狀，認原告請求被告
    賠償300,000元之非財產上損害尚屬過高，應核減為10,000
    元為適當。
  ⒋綜上，原告得請求被告賠償之金額共計15,650元（計算式：1
    ,350元＋4,300元＋10,000元＝15,650元）。
四、綜上所述，原告依民法第184條第1項前段、第195條第1項前
    段規定，請求被告給付15,650元，及自刑事附帶民事起訴狀
    繕本送達翌日即110年12月7日起至清償日止，按週年利率5%
    計算之利息，為有理由，應予准許。逾此範圍之請求，則無
    理由，應予駁回。
五、本件事證已臻明確，兩造其餘之攻擊防禦方法及所提證據，
    於判決結果不生影響，爰不一一論列，併此敘明。
六、本件原告勝訴部分係適用簡易訴訟程序所為被告敗訴之判決
    ，爰依職權宣告假執行。又原告聲請供擔保宣告假執行之部
    分，僅係促使法院職權發動，毋庸另予准駁之表示。至原告
    敗訴之部分，其假執行之聲請即失所附麗，應予駁回。
七、由刑事庭移送民事庭之附帶民事訴訟案件，免納裁判費用，
    此有刑事訴訟法第504條第2項之明文規定。據此，原告提起
    本件刑事附帶民事訴訟請求被告賠償損害，依法無需繳納裁
    判費，另綜觀卷內資料，兩造復無其他訴訟費用之支出，爰
    無庸宣告兩造各應負擔訴訟費用之金額。
中　　華　　民　　國　　111 　年　　7 　　月　　15　　日
                  臺灣新北地方法院板橋簡易庭
                            法  官  施函妤
以上為正本係照原本作成。
如不服本判決，應於送達後20日內，向本院提出上訴狀並表明上
訴理由，如於本判決宣示後送達前提起上訴者，應於判決送達後
20日內補提上訴理由書（須附繕本）。
中　　華　　民　　國　　111 　年　　7 　　月　　16　　日
                            書記官  吳昌穆